【裁判字號】    96,交附民上,7
【裁判日期】    970326
【裁判案由】    損害賠償
【裁判全文】
臺灣高等法院高雄分院刑事附帶民事訴訟判決
上  訴  人
即  原  告  乙○○
            丁○○
被上 訴 人
即  被  告  甲○○
                      號
被上 訴 人  威昇貨運有限公司
前列 一 人
法定代理人  丙○○
上列當事人間因業務過失致死案件，提起附帶民事訴訟，請求損
害賠償，上訴人不服臺灣屏東地方法院中華民國96年2 月27日第
一審附帶民事訴訟判決（95年度交附民字第183 號），提起上訴
，本院判決如下：
    主  文
上訴駁回。
    事  實
一、上訴人陳述略稱：被上訴人即被告甲○○係設於屏東縣崁頂
    鄉○○○路228 號「威昇貨運有限公司」（下稱威昇公司）
    所僱請之砂石車司機，乃從事駕駛業務之人，其於民國94年
    10月4 日清晨6 時許，駕駛車牌號碼6609─JQ號自用小客車
    搭載其妻柯雅玲，於上班途中沿屏東縣屏東市未劃標線之大
    湖路由北往南方向行駛，行經該路段編號「頂庄支7 號」電
    線桿前與某無名產業道路路口處，本應注意汽車除行駛於單
    行道或指定行駛於左側車道外，在未劃標線之道路，應靠右
    行駛，且車輛行駛時，駕駛人應注意車前狀況，隨時採取必
    要之安全措施及轉彎車應讓直行車先行，而依當時天氣晴、
    日間自然光線、路面乾燥、無缺陷又無障礙物、視距良好，
    客觀上並無不能注意之情形，竟疏未注意車前狀況，且於接
    近前開路口前時，即先行靠大湖路左側行駛，欲左轉彎駛入
    前開產業道路，致使對向騎乘車牌號碼NH3 ─708 號重型機
    車沿大湖路由南往北方向行駛而來之被害人林庭薇，因閃避
    不及而人車倒地向前滑行後，復擦撞被告所駕駛前開自用小
    客車之右前方保險桿下方及右前輪外側，被害人因而受有右
    側硬腦膜下出血、左側硬腦膜外出血及左股骨骨折等傷害，
    雖經送醫急救，惟仍於同年10月7 日不治死亡。上訴人即原
    告乙○○因林庭薇之死，支出殯葬費新台幣（下同）334,70
    0 元、醫療費用8,723 元，並受有扶養費損害1,479,875 元
    ，上訴人即原告丁○○則受有扶養費損害1,370,110 元，另
    上訴人即原告乙○○、丁○○各得向被告請求賠償精神慰撫
    金500 萬元，爰依侵權行為之法律關係，求為將原判決廢棄
    ，命被上訴人應連帶給付上訴人即原告乙○○6,823,298 元
    ，應連帶給付上訴人即原告丁○○6,370,110 元，及均自起
    訴狀繕本送達翌日起至清償日止，按週年利率百分之5 計算
    之利息，並陳明願供擔保聲請為假執行宣告。
二、被上訴人即被告甲○○未提出書狀，惟依其在刑事訴訟之陳
    述，固承認有過失致林庭薇死亡之侵權行為，惟表示無能力
    負擔賠償等語；被上訴人威昇公司則否認有僱用甲○○之事
    實，且辯稱威昇公司之負責人為「丙○○」，而非簡義峰，
    上訴人即原告提起本件附帶民事賠償之起訴，當事人不適格
    等語。
    理  由
一、按刑事訴訟諭知無罪、免訴或不受理之判決者，應以判決駁
    回原告之訴，刑事訴訟法第503條第1項前段定有明文。
二、本件刑事訴訟有關業務過失致死部分，本院維持原審諭知被
    告甲○○無罪之判決，駁回檢察官之上訴（96年度交上訴字
    第31號）。原判決依照首開規定，駁回上訴人附帶提起之民
    事訴訟，經核並無不合，上訴人上訴論旨，求予廢棄改判，
    為無理由，應予駁回。
據上論結，應依刑事訴訟法第490 條前段、第368 條，判決如主
文。
中    華    民    國    97    年    3     月    26    日
                  刑事第九庭    審判長法  官  莊秋桃
                                      法  官  謝宏宗
                                      法  官  裕斗
以上正本證明與原本無異。
如不服本判決，應於收受送達後10日內向本院提出上訴狀，但非
對於刑事訴訟之判決有上訴時，不得上訴。
中    華    民    國    97    年    3     月    26    日
                                      書記官  張宗芳


司法院資訊處製作；財團法人民間司法改革基金會備份。
